【裁判字號】    90,易,1646
【裁判日期】    900713
【裁判案由】    竊盜
【裁判全文】
臺灣高雄地方法院刑事判決                          九十年度易字第一六四六號
    公  訴  人  臺灣高雄地方法院檢察署檢察官
    被      告  丙○○
右列被告因竊盜案件，經檢察官提起公訴（九十年度偵字第三二九○號）及移送併辦
（九十年度偵字第八一五一號），本院判決如左：
    主  文
丙○○連續竊盜，處有期徒刑參月，如易科罰金以參佰元折算壹日，緩刑貳年，緩刑
期內付保護管束。
    事  實
一、丙○○素行良好，未曾受有期徒刑以上刑之宣告。竟基於意圖為自己不法所有之
    概括犯意，（一）於民國（下同）八十九年十二月十四日二十三時三十分許，在
    高雄市○鎮區○○路旁，徒手竊取甲○○所有，原車號ＸＴＬ─七七０號之紅色
    機車（竊取時已無車牌）一輛，得手後供己騎用。嗣於同月十五日零時二十分許
    ，為警在高雄縣鳳山市○○街四十六號前查獲，並扣得前揭機車發還甲○○。（
    二）於九十年四月二十五日凌晨一時許，在高雄市○鎮區○○街九十三號前，徒
    手竊取其姊乙○○所有（車輛登記為其姊施玉佩名字）之ＳＳＺ─八六三號之機
    車一輛，得手後供己騎用；嗣經乙○○報警查獲，並扣得上開機車發還乙○○。
二、案經高雄縣警察局鳳山分局報請及乙○○告訴由高雄市政府警察局苓雅分局報請
    臺灣高雄地方法院檢察署檢察官偵查起訴及移送併辦。
    理  由
一、訊據被告丙○○對於右揭犯罪事實（二）坦承不諱，核與告訴人乙○○指訴之情
    節相符，並有贓物認領保管收據、車輛竊盜、車牌失竊資料個別查詢報表─查詢
    車輛認可資料乙紙、搜索扣押證明筆錄乙份在卷可考，被告此部分之犯行堪予認
    定。又訊據被告矢口否認有上開（一）之竊盜犯行，辯稱；車子不是我偷的，是
    我朋友『龍仔』偷的，龍仔住在三民區。我們聯絡方式是龍仔打行動電話給我，
    警察到現場時，我們有五、六個人在一起，龍仔見警察到，就趁機逃跑、我是被
    許暉彥載到現場，我的安全帽放在被竊的車子上，所以警察才會認為車子是我偷
    的云云。惟查被告前開（一）之竊盜犯行，業據其於警訊中坦承不諱，核與被害
    人甲○○指述之情節及於被告為警查獲時在場之友人吳明龍、黃凱倫、許暉彥於
    警訊之證詞大致相符，復有贓物認領保管收據、高雄縣警察局尋獲電腦輸入單各
    乙紙、照片四幀在卷可佐，被告雖於偵審中屢次翻異前詞，為前後矛盾之陳述，
    然終於偵查中承認因警訊筆錄並無錯誤方簽名，警訊筆錄實在等情，足見其所辯
    顯係事後卸責之詞，不足採信；被告此部分之竊盜犯行亦堪認定；均應依法論科
    。
二、核被告所為，係犯刑法第三百二十條第一項之竊盜罪。其二次竊盜犯行，時間緊
    接，犯罪構成要件相同，顯係基於概括犯意反覆為之，應依連續犯之規定論以一
    罪，並依法加重其刑。爰審酌被告並無前科，僅為圖方便犯此二竊盜犯行，惡性
    尚非重大，犯後坦承部分犯行，另部分犯行初步承認嗣又否認之態度，所竊取之
    機車均已發還被害人，並其他一切情狀，量處有期徒刑三月，並諭知易科罰金之
    折算標準，以示懲儆。又被告素行良好，未曾受有期徒刑以上刑之宣告，有臺灣
    高等法院被告全國前案紀錄表乙紙在卷可按，僅為圖方便犯此二竊盜犯行，惡性
    尚非重大，犯後坦承部分犯行，另部分犯行初步承認嗣又否認，態度尚可，且所
    竊取之機車均已發還被害人，已如前述，其經此次論罪科刑之宣告後當知所警惕
    而無再犯之虞，本院認所宣告之刑以暫不執行為適當，併予宣告緩刑二年，以勵
    自新。再被告年未滿二十歲，有其年籍資料在卷可稽，尚屬年輕，宜教罰兼顧，
    爰併宣告予緩刑期內付保護管束，用觀後效。
三、公訴意旨雖未論及被告上開（二）部分之竊盜犯行，惟因該部分與起訴之（一）
    部分之竊盜犯行，有裁判上一罪之連續關係，本院自得一併審理，附此敘明。
四、被告於行為後，刑法第四十一條業於九十年一月十日修正公布施行，並於同年月
    十二日生效，依修正前之刑法第四十一條規定：「犯最重本刑為三年以下有期徒
    刑以下之刑之罪，而受六個月以下有期徒刑或拘役之宣告，因身體、教育、職業
    或家庭之關係，執行顯有困難者，得以一元以上三元以下折算罰金」，惟修正後
    之刑法第四十一條第一項規定「犯最重本刑為五年以下有期徒刑以下之刑之罪，
    而受六個月以下有期徒刑或拘役之宣告，因身體、教育、職業或家庭之關係或其
    他正當理由，執行顯有困難者，得以一元以上三元以下，易科罰金。但確因不執
    行所宣告之刑，難收矯正或難以維持法秩序者，不在此限」。比較上開新舊法，
    修正後之刑法第四十一條第一項就得宣告易科罰金之範圍較修正前之舊法之廣，
    是依刑法第二條第一項前段規定，自應適用裁判時之法律即修正後之刑法第四十
    一條第一項規定宣告易科罰金之折算標準。
據上論斷，應依刑事訴訟法第二百九十九條第一項前段、刑法第五十六條、第三百二
十條第一項、第二條第一項前段、第四十一條第一項、第七十四條第一款、第九十三
條第一項、罰金罰鍰提高標準條例第一條前段、第二條，判決如主文。
本案經檢察官林敏惠到庭執行職務。
中      華      民      國      九十      年      七      月    十三    日
                                  臺灣高雄地方法院刑事第六庭
                                      法  官  張世賢
右正本證明與原本無異。
如不服本判決，應於判決送達後十日內，向本院提出上訴狀。
                                      書記官  蔡琬玲
中      華      民      國      九十      年      七      月    十三    日


司法院資訊處製作；財團法人民間司法改革基金會備份。
